臺灣士林地方法院民事裁定
110年度事聲字第88號
異  議  人  初慧英  


相  對  人  初世強  

上列當事人間聲請發支付命令事件，異議人對於民國110年10月2
5日本院司法事務官所為110年度司促字第14339號裁定提出異議
，本院裁定如下：
    主  文
異議駁回。
    理  由
一、按當事人對於司法事務官處理事件所為之終局處分，得於處
    分送達後10日之不變期間內，以書狀向司法事務官提出異議
    ；司法事務官認前項異議有理由時，應另為適當之處分；認
    異議為無理由者，應送請法院裁定之；法院認該異議為有理
    由時，應為適當之裁定，認異議為無理由者，應以裁定駁回
    之，民事訴訟法第240條之4第1至3項定有明文。查本院司法
    事務官所為110年度司促字第14339號裁定（下稱原裁定），
    於民國110年10月27日送達異議人，異議人不服原裁定而於
    同年11月4日提出異議，有本院送達證書及收文章戳可稽，
    經核與上開條文規定相符，先予敘明。
二、異議意旨略以：異議人就兩造間之債權債務關係，已提出證
    據為相當之釋明，原裁定駁回異議人支付命令之聲請，自有
    違誤，爰依法提出異議，請求廢棄原裁定等語。
三、按債權人之請求，以給付金錢或其他代替物或有價證券之一
    定數量為標的者，得聲請法院依督促程序發支付命令；又支
    付命令之聲請，應表明下列各款事項：一、當事人及法定代
    理人。二、請求之標的及其數量。三、請求之原因事實。其
    有對待給付者，已履行之情形。四、應發支付命令之陳述。
    五、法院。債權人之請求，應釋明之，民事訴訟法第508條
    第1項、第511條分別定有明文。又民事訴訟法第511條於104
    年7月1日之修正理由為：「為免支付命令淪為製造假債權及
    詐騙集團犯罪工具，嚴重影響債務人權益，為兼顧督促程序
    在使數量明確且無訟爭性之債權得以迅速、簡易確定，節省
    當事人勞費，以收訴訟經濟之效果，並保障債權人、債務人
    正當權益，避免支付命令遭不當利用，爰增列第2項，強化
    債權人之釋明義務。若債權人未為釋明，或釋明不足，不合
    於本條第2項規定者，法院得依本法第513條第1項規定，駁
    回債權人之聲請。」
四、經查：異議人主張依兩造於109年3月24日簽立之和解書（下
    稱系爭和解書）法律關係，其對相對人有新臺幣300萬元之
    債權，故聲請對相對人核發支付命令，原裁定以異議人提出
    之證據未能釋明兩造間存有債權債務關係而駁回其聲請等請
    ，業據本院職權調閱原裁定事件卷宗查核屬實。而細繹系爭
    和解書之內容，其上僅記載「相對人應給付上開金額予第三
    人初慧敏」等文字。另觀諸異議人提出之訊息、Line對話紀
    錄，縱其內容確為相對人所述，亦查無兩造間有成立300萬
    元和解契約之意思。又臺灣士林地方檢察署109年度偵字第1
    0744號不起訴處分書，僅在說明異議人倘對於相對人有債權
    存在，仍得循民事程序主張其權利，故相對人未造成異議人
    財產上之損失而難以刑法詐欺取財罪相繩，並非認定異議人
    有此債權存在。至異議人與初慧敏間所簽立之委託書，其上
    並無相對人之簽名或蓋章，亦難認對相對人有何法律上之效
    力。從而，依異議人所提資料，均無從釋明兩造間確有債權
    債務關係存在。原裁定以異議人釋明不足而駁回其聲請，經
    核於法並無違誤。異議意旨指摘原裁定不當，求予廢棄，為
    無理由，應予駁回。
五、爰裁定如主文。
中　　華　　民　　國　　111  　年　　4　　月　　8 　　日
                  民事第三庭    法  官  楊忠霖
以上正本係照原本作成。
如對本裁定抗告，應於裁定送達後10日內向本院提出抗告狀，並
繳納抗告費新臺幣1,000元。
中　　華　　民　　國　　111 　年　　4 　　月　　11　　日
                                書記官  賴怡婷